【裁判字號】    89,訴,1183
【裁判日期】    890705
【裁判案由】    違反著作權法
【裁判全文】
臺灣高雄地方法院刑事判決                        八十九年度訴字第一一八三號
    公  訴  人  臺灣高雄地方法院檢察署檢察官
    被      告  丁○○
右列被告因違反著作權法案件，經檢察官提起公訴（八十九年度偵字第六四四七號、
第六七八五號、第六七八六號、第六七八七號）及併案（八十九年度偵字第八四○九
號、第九八五三號），本院判決如左：
    主  文
丁○○明知為侵害著作權之物，意圖營利而交付為常業，處有期徒刑壹年貳月，緩刑
肆年。
如附表所示之盜版ＭＰ３音樂光碟片壹佰貳拾片、盜版音樂光碟玖片、盜版電腦程式
光碟片壹仟壹佰柒拾陸片，均沒收。
    事  實
一、丁○○明知綽號「黑狗」之不詳成年男子販賣之ＭＰ３音樂光碟、音樂光碟及俗
    稱「大補帖」之電腦程式光碟均係擅自重製而侵害他人著作權之盜版品，竟仍以
    每張ＭＰ３光碟片新臺幣（下同）八十元至一百五十元、每片音樂光碟八十元、
    每片電腦程式光碟二百元之價格購入，並基於營利之意圖，自八十九年二月間起
    ，陸續在高雄市三民區○○○路二號前之騎樓擺設攤位，以每張ＭＰ３光碟片一
    百五十元至二百元、每片音樂光碟一百元、每片大帖電腦程式光碟帶三百元至五
    百元之價格，販賣予不特定人，賺取其差額謀利，每日得利約二、三千元，每星
    期約擺攤販賣四、五日，以之為業。嗣於同年三月十四日十七時許，經警方會同
    告訴代理人丙○○、乙○○、甲○○，於上揭處所當場查獲，並扣得如附表所示
    之盜版ＭＰ３音樂光碟片一百二十片、盜版音樂光碟九片、盜版電腦程式光碟片
    一千一百七十六片，均沒收。
二、案經滾石國際音樂股份有限公司、華納國際音樂股份有限公司、上華國際企業股
    份有限公司、福茂唱片音樂股份有限公司、科藝百代股份有限公司、新力哥倫比
    亞音樂股份有限公司、博德曼股份有限公司、豐華唱片股份有限公司、環球唱片
    國際股份有限公司、艾迴股份有限公司、魔岩唱片股份有限公司、大信唱片股份
    有限公司、倚天資訊股份有限公司、友立股份有限公司、大宇資訊股份有限公司
    ，訴請高雄縣警察局六龜分局移請臺灣高雄地方法院檢察署檢察官偵查起訴及光
    譜資訊股份有限公司、微軟公司訴由臺灣高雄地方法院檢察署檢察官併案審理。
    理  由
一、訊據被告丁○○對右揭販賣盜版著作犯行於警訊、偵查及本院審理中均坦承不諱
    ，核與告訴人代理人丙○○、乙○○、甲○○於警訊中，偵查中之告訴代理人張
    昌政、應桂生、丙○○於偵查中指述之情節相符。此外，復有如附表所示之盜版
    ＭＰ３音樂光碟片壹佰貳拾片、盜版音樂光碟玖片、盜版電腦程式光碟片壹仟壹
    佰柒拾陸片扣案，及查獲之現場記錄一份、現場相片四幀幀附卷可為佐証。又被
    告雖否認以販賣本件盜版品為業，辯稱：伊有其它職業，因缺錢始從事本件犯行
    云云，惟被告白日在遊藝場維修器材，月薪僅一萬五千元，而販賣本件盜版著作
    物，每日利潤約二、三千元，每週販賣四、五日等情，均經其於本院審理中供認
    明確在卷，被告以本件犯罪所得作為維生之主要經濟來源甚明。參酌本件查獲扣
    案之盜版品達一千餘件之多，被告此部份所辯顯非可採，甚以本件犯行為常業應
    已明確。本件事證明確，被告犯行洵堪認定。
二、核被告所為，係犯著作權法第八十七條第二款、第九十三條第三款、第九十四條
    之明知為侵害著作權之物，意圖營利而交付常業罪。爰審酌被告明知係他人擅自
    重製之盜版音樂光碟片、錄音帶，竟仍予買受，並販賣予不特定人圖利，漠視著
    作權人為錄音著作所投注之大量心力，而以販賣盜版品之手段攫取著作權人應得
    之利益，嚴重侵害他人權利，惟念其犯後對販賣盜版著作之犯行坦承不諱（常業
    部份否認）態度尚稱良好，且販賣之時間尚短等一切情狀，量處如主文所示之刑
    。又被告尚無前科，此有臺灣高雄地方法院檢察署刑案資料查註紀錄表及台灣高
    等法院被告全國前案紀錄表各一份在卷可憑，其因經濟困難，一時失慮，致罹刑
    典，經此偵審程序及罪刑之宣告，當知所警惕，信無再犯之虞，所宣告之刑應以
    暫不執行為當，是併予以宣告緩刑四年，以啟自新。扣案如如附表所示之盜版Ｍ
    Ｐ３音樂光碟片壹佰貳拾片、盜版音樂光碟玖片、盜版電腦程式光碟片壹仟壹佰
    柒拾陸片，均係供犯罪所用之物，且為被告所有，業據被告供承在卷，爰依刑法
    第三十八條第一項第二款規定沒收之。
據上論斷，應依刑事訴訟法第二百九十九條第一項前段，著作權法第八十七條第二款
、第九十三條第三款、第九十四條，刑法第十一條前段、第七十四條第一款、第三十
八條第一項第二款，判決如主文。
中    華    民    國    八十九    年    七      月        五        日
                                  臺灣高雄地方法院刑事第七庭
                                      法  官  蔡  國  卿
右正本證明與原本無異。
如不服本判決，應於判決送達後十日內，向本院提出上訴狀。
                                      書記官  邱  靜  銘
中    華    民    國    八十九    年     七     月        七        日
附錄本判決論罪之法條
著作權法第八十七條第二款：
有左列情形之一者，視為侵害著作權或製版權：
二、明知為侵害著作權或製版權之物，而散布或意圖散布而陳列或持有或意圖營利而
    交付者。
著作權法第九十三條第三款：
有左列情形之一者，處二年以下有期徒刑，得併科新臺幣十萬元以下罰金：
三、以第八十七條各款方法之一侵害他人之著作權者。
著作權法第九十四條：
以犯第九十一條、第九十二條或第九十三條之罪為常業者，處一年以上七年以下有期
徒刑，得併科新臺幣四十五萬元以下罰金。


司法院資訊處製作；財團法人民間司法改革基金會備份。
